# Bruno Primo Lima

### Programador

Programador, pai, apaixonado por tecnologia



eu@brunolima.me

· ·

79 9 99935-0990



Itabaiana - Sergipe



@brunolimame



### **SOBRE MIM**

Estado Civil: Casado Nascimento: 26/08/1985

E-mails: eu@brunolima.me, brunolimame@gmail.com

Envolvido no planejamento e desenvolvimento de vários projetos ao longo de mais de 11 anos de experiência. Sempre fui apaixonado por tecnologia, tendo curiosidade de como tudo funciona e admirando a beleza de poder construir aplicação.

A formação em Design Gráfico abriu minha mente para outra área de atuação, e como os processos são importantes para realização de um ótimo trabalho.

Com o tempo fui assimilando mais áreas como Marketing Digital, vendas, segurança de dados, logística. Me tornando um profissional cada vez mais completo, podendo levar a cada projeto que trabalho, a melhor solução com melhores resultados.

Atualmente tenho o objetivo profissional de me tornar o melhor programador que puder, e pessoal de proporcionar a melhor qualidade de vida para minha família.

"Só existem dois dias no ano que nada pode ser feito. Um se chama **ontem** e o outro se chama **amanhã**, portanto **hoje** é o dia certo para amar, acreditar, fazer e principalmente **viver**"

Dalai Lama

### **EXPERIÊNCIA PROFISSIONAL**

### Potara.org

Criador e Mantenedor

11/2018 - até o momento

Itabaiana/SE

 Potara Framework (open source): micro framework modular, desenvolvido em PHP, seguindo uma metodologia de código limpo, fácil manutenção, fácil adição de novas funcionalidades, sempre mantendo seu código organizado. Ideal para aplicações web e APIs, da mais simples a mais complexa.

**Potara Gateway**: Platforma/API para falicitar e intermediar a integração entre serviços:

- Integração com Whatsapp (em andamento)
- Gateway de pagamento
- Redes sociais
- Plugins de integração pra loja virtual, ERPs

# BlackBerry Dev Group Aracaju

CO-MANAGER

2012 - 2014

Aracaju/SE

 Apresentação e ajuda ao desenvolvedor na criação de APPs para o BB10 - OS mobile da BlackBerry

### ITweb Agência Digital

Analista de Desenvolvimento de Sistemas

12/2011 - até o momento

Itabaiana/SE

- Desenvolvimento de sistemas on-line, criação de layout;
- Criação do CMS (Gerenciador de conteúdo da ITweb)
  v1.0 e v2.0. Redução de 40% a 60% do tempo de produção de novos projetos;
- Simulador de Ambientes com aplicação de cores em locais especificos, utilizando CSS e Javascript

### **ITnet**

Programador e Webdesign

06/2008 - 12/2011

Itabaiana/SE

- Desenvovimento de e manutenção do Portal ITnet;
- Criação de peças gráficas e digitais;
- Desenvolvimento de sites;

#### Posto Bel

Auxiliar de Escritório e Chefe de pista

08/2004 - 04/2008

Itabaiana/SE

# FORMAÇÃO ACADÊMICA

# Bacharel em Design Gráfico

UNIT (Universidade Tiradentes)

2009 Aracaju/SE

 TCC: Proposta de Sinalização Turistica e de Segurança do Parque Nacional da Serra de Itabaiana

### **HABILIDADES**

### **PHP**

Avançado

desde 2007

- Estrutura modular aplicando MVC
- Regras PSRs
- Prática na programação funcional
- Criação, gerenciamento e integração de APIs
- Criptografia de dados
- Frameworks: Symfony, Zend Framework, Apigility, Slim, Silex, Doctrine DBAL/ORM, Twig, Lumen

### Front-end

Intermediário/Avançado

- UI/UX
- Javascript:
  - NodeJS
  - VueJS
  - Quasar Framework
  - ReactJs
  - Express
  - Jquery
  - Babel
  - Typescript
  - gulp
  - AngularJS
- CSS:
  - Less
  - Sass
  - CSS3
  - Animações

### Back-end

Intermediário/Avançado

- Criação de API:
  - em PHP e Nodejs
  - Autenticação em JWT
  - Dados sensíveis criptografados
- Servidor:
  - Linux
  - AWS
  - · Google Cloud
  - Digital Ocean
- Serviços:
  - Nginx
  - Apache
  - Docker
  - Mysql
  - MongoDB

### Outras linguagens e áres de estudo

Básico/Intermediário

- Expressões Regulares
- Linguagens:
  - Pyton
  - Golang (estudando atualmente)
  - ASP.NET CORE
  - C#
  - Java
  - Ruby
- Frameworks/Serviço:
  - API REST
  - WebSockets
  - Xamarin
  - Firebase
  - ChatBot
- Versionamento: GIT, GIT FLOW
- Estratégias em Marketing Digital para o on-line e off-line
- Publicidade (ADS): Google, Facebook, Instagram, Bing

### Design e vídeo

Intermediário/Avançado

- Softwares Gráficos:
  - Photoshop (avançado)
  - Indesign
  - Adobe XD
  - Corel Draw (avançado)

Softwares para Vídeo:

- Premiere
- After Efects
- Camtasia Studio, criação de vídeo aula
- Diagramação/Construção de layout responsivo

# ESPECIALIZAÇÃO / CURSOS / PALESTRA

### Jornada Adobe 2012

Treinamento Oficial da Adobe

2012 - 80 horas

Aracaju/SE

- Photoshop CS6 Avançado (20 horas)
- InDesing CS6 (20 horas)
- HTML5 (20 horas)
- Tablet de A-Z (criação de APP) (20 horas)

### **ADOBE CAMP 2013**

Evento Oficial da Adobe

2013

Maceió/SE

- Ida como CO-MANAGER do BlackBerry Dev Group Aracaiu
- WorkShop sobre Node.js com Vicent Hardy (Director of Enginnering Adobe Systems) e Tom Krcha (Developer Evangalist, Adobe Systems)

### 3° SEMIINFO

UFS (Universidade Federal de Sergipe)

2014

Itabaiana/SE

 Palestrante: Desenvolvimento de aplicativos móveis com HTML5 e a nova BlackBerry

# Formula de Lançamento

Formula de Lançamento, turma de 2014, ministrado por Erico Rocha

2015

ON-LINE

### Venda Turbinada VT7

Treinamento avançado em vendas, ministrado por Sergio Ricardo Rocha (Dr. Vendas)

2015

ON-LINE

## Gestor de Marketing

Especialização em Marketing Digital e Vendas On-line, ministrado por Olimpio Araujo Junior

2015

**ON-LINE** 

### Instagram para Negócios

Gerenciar e otimizar seu negócio/vendas pelo instagram em um Nicho específico, ministrado por Anatex

2015 ON-LINE

#### Treina Web

- Cursos:
  - SEO Search Engine Optimization Completo
  - PHP Orientado a objetos
  - PHP Segurança
  - Microformats
  - MySQL Desenvolvedor

### **School of Net**

- Cursos:
  - Amazon AWS
  - Linux para Desenvolvedores
  - Mean Stack (Node.js, AngularJS, MongoDB)
  - Desvendando o MySQL
  - Silex Micro-framework
  - PHP com MVC
  - PHP OO Jeito certo
  - Zend Framework 2
  - ZF 2 Intermediário
  - ZF 2 Avançado
  - Iniciando com Go Lang
  - Introdução ao ASP.NET Core
  - Iniciando com Go Lang OO
  - Avançando com Go Lang
  - Iniciando com Go para Web
  - Vue.js Iniciando Single File Components
  - Quasar Framework Mobile com Vue.js 2.
  - Vue 2 Iniciando com Componentes
  - PWA com Vue.js parte 2
  - Progressive Web Apps
  - PWA com Vue.js
  - Iniciando com Vue.js 2.
  - Puppet

### **Perfis Sociais**

- https://brunolima.me
- Linkedin: http://br.linkedin.com/in/brunolimame
- NPM: https://www.npmjs.com/~brunolimame
- Packagist: https://packagist.org/users/brunolimame
- GitHub: https://github.com/brunolimame
- Facebook: https://www.facebook.com/brunopli
- Instagram: https://instagram.com/brunolima.me
- Twitter: https://twitter.com/brunolimame
- **Skype:** eu@brunolima.me